【裁判字號】    89,易緝,73
【裁判日期】    890512
【裁判案由】    詐欺
【裁判全文】
臺灣臺南地方法院刑事判決                          八十九年度易緝字第七三號
    公  訴  人  臺灣台南地方法院檢察署檢察官
    被      告  乙○○
右列被告因詐欺案件，經檢察官提起公訴（八十七年度偵緝字第三二二號），本院判
決如左：
    主  文
乙○○共同連續意圖為自己不法之所有，以詐術使人將本人之物交付，處有期徒刑陸
月。
    事  實
一、乙○○素行不良，曾犯竊盜、妨害自由罪等前科，竟仍不知悔改，復與一林姓不
    詳名字之成年男子共同基於意圖為自己不法之所有概括犯意，推由該名林姓男子
    於民國八十七年五月間，印發東方集團名義刮刮樂廣告單，並以東方國際股份有
    限公司名義分寄各處，以使收到廣告單之人誤信中獎，再由乙○○提供其台南縣
    永康市大橋郵局第0000000帳號供被害人匯入被詐得之款項。二人首於同
    年五月二十日，因甲○○在台南縣仁德鄉中生村中洲九十三之六號自宅收到寄給
    其小姑劉金葉之該種廣告單，甲○○拆開後，在廣告單刮獎欄刮開，發現該欄印
    有現金新台幣（以下同）二十萬元之字樣，誤認中獎，即依該廣告單所示之兌獎
    處電話（０七）0000000號電話聯絡，由該名林姓男子接獲電話，向甲○
    ○佯稱：其為吳富榮者，需由甲○○先繳三萬元之稅金，並匯入乙○○名下之前
    開郵局帳號內，另要甲○○告知其帳號，二十分鐘後即可收到支票云云，甲○○
    不疑有詐，遂於該日十時二十九分許，在台南縣仁德郵局第六支局匯入三萬元至
    乙○○之前開帳戶內，二人得手後，繼於二十分鐘後許，因甲○○未收到支票，
    再撥電話與林姓男子聯絡，乃復推由林姓男子，向甲○○騙稱：因其未具賽馬協
    會會員，尚需繳七萬元云云，使甲○○又陷於錯誤，再於同日十二時四十八分許
    ，匯款七萬元至前開帳戶內，甲○○因久候未獲二十萬元支票，始知受騙。嗣董
    某即至其郵局前開帳戶內領款給林姓男子。
二、案經被害人甲○○訴由台南縣警察局永康分局報請台灣台南地方法院檢察署檢察
    官偵查起訴。
    理  由
一、訊據被告乙○○坦承右開郵局開戶以及自該帳領取告訴人甲○○所匯款項之事實
    ，雖矢口否認有共同詐欺犯行，辯稱：伊不知林姓男子借用伊戶頭，是要供刮刮
    樂詐財之用，該林姓男子稱要聘伊當ＫＴＶ經理，借用伊戶頭供客戶進出款項之
    用云云。然查右揭事實，業據告訴人甲○○於警訊時及偵查中指訴綦詳，並有刮
    刮樂廣告單乙張、信封乙個及郵局匯款收據二紙等件附卷可稽。參以被告於偵查
    中已供承：林姓男子稱伊生意作很大，怕情治單位查等語在卷，是茍該林姓男子
    借用被告之郵局帳戶，非欲供從事刮刮樂詐財之用，而確係要從事ＫＴＶ行業，
    則該行業係合法行業，此為公知事實，恆情其豈有須怕情治單位追查，並借用被
    告戶頭經營之理？復佐諸被告於偵審中經曾逃亡，經通緝到案，足見其畏罪心虛
    觀之，自足認被告確有與該林姓男子共同以右開手段詐財之事實，罪證明確，被
    告犯行堪以認定。被告所辯有違常情，無非事後畏罪卸責之詞，不足採信。
二、核被告所為，係犯刑法第三百三十九條第一項之詐欺取財罪。被告與林姓男子彼
    此間，有犯意聯絡及行為分擔，為共同正犯。其先後二次犯行，時間緊接，犯罪
    構成要件同，顯係基於一個概括犯意反覆為之，應依連續犯規定論以一罪，並依
    法加重其刑。爰審酌被告之不良素行、犯罪之動機、手段、目的、所生危害及犯
    罪後態度等一切情狀，量處如主文所示之刑，以示懲儆。至扣案之刮刮樂廣告單
    ，係共犯林姓男子已贈與寄交告訴人甲○○，屬告訴人甲○○所有，並非被告及
    共犯林姓男子所有，爰不予宣告沒收，併此敘明。
三、據上論斷，應依刑事訴訟法第二百九十九條第一項前段，刑法第二十八條第五
    十六條第三百三十九條第一項，罰金罰鍰提高標準條例第一條前段，判決如主
    文。
本案經檢察官張太龍到庭執行職務。
中      華      民      國      八十九      年      五    月    十二    日
                              臺灣臺南地方法院刑事第一庭
                                      法  官  柯  顯  卿
右正本證明與原本無異
如不服本判決應於送達後十日內向本院提出上訴狀
                                      書記官  盧  立  勇
中      華      民      國      八十九      年      五   月     十五    日
附錄法條：
刑法第三百三十九條第一項
  意圖為自己或第三人不法之所有，以詐術使人將本人或第三人之物交付者，處五年
  以下有期徒刑、拘役或科或併科一千元以下罰金。


司法院資訊處製作；財團法人民間司法改革基金會備份。
